【裁判字號】    92,易,724
【裁判日期】    920530
【裁判案由】    過失傷害
【裁判全文】
臺灣桃園地方法院刑事判決                          九十二年度易字第七二四號
    公  訴  人  臺灣桃園地方法院檢察署檢察官
    被      告  甲○○
右列被告因過失傷害案件，經檢察官提起公訴（九十二年度偵字第五三三九號），本
院判決如左︰
    主  文
甲○○因過失傷害人致重傷，處有期徒刑貳月，如易科罰金，以參佰元折算壹日。緩
刑參年。
    事  實
一、甲○○於民國九十一年十二月二十八日二十一時許，在桃園縣新屋鄉○○村○鄰
    ○○○道附近燃放沖天炮，本應注意於燃放沖天炮時，應選擇地點空曠、人跡較
    少處，並應注意海邊風大，沖天炮可能受風影響而偏離原方向並傷及旁人，而依
    當時並無不能注意之情事，竟疏未注意小心，於同日二十一時三十分許，在上開
    地點貿然施放沖天炮，致其原向海面施放之沖天炮因受風吹，而改飛向適在附近
    之王世育，沖天炮直接衝進王世育右眼後爆炸，致王世育受有右眼球破裂、內容
    物溢出、右眼睛完全失明之重傷害。
二、案經王世育告訴及桃園縣政府警察局楊梅分局報請臺灣桃園地方法院檢察署檢察
    官檢察官偵查起訴。
    理  由
一、訊據被告甲○○固坦承其於前揭時、地燃放沖天炮等情不諱，惟矢口否認有何傷
    害犯行，辯稱︰當天很多人都在放沖天炮，故伊並不知所傷害王世育之沖天炮是
    否是伊所施放。且沖天炮應不可能一百八十度迴轉，吹回來傷人。況依沖天炮之
    力量，應不可能使王世育受如此重的傷害云云。
二、經查右揭事實，業據告訴人王世育於警訊及偵查中指訴歷歷，核與證人沈憲城於
    偵查中證稱：當時風很大，僅有被告一人在放沖天炮，其他人有些人準備要放，
    但未放等語（見九十二年四月十日偵查筆錄），及證人黃俊凱於偵查中證稱：當
    時伊與被告站在一起，後來被告一放沖天炮，伊就往後跑，後來聽到「碰」的一
    聲，伊向後看，看到王世育摀住眼睛在叫，當時並無其他人在放炮，而當時風確
    實很大等語（見同日偵查筆錄）等語相符，並有診斷證明書三紙附卷可稽。查各
    式鞭炮均含有一定成分之火藥，故施放者應選擇地點空曠、人跡較少處，並應注
    意海邊風大，沖天炮可能受風吹影響而偏離原方向因而傷及他人，此為一般具有
    辨別事理能力之人所得認知之情，且被告年逾二十歲，身受高等教育，更應注意
    此事，卻仍貿然於上開地點施放沖天炮，致原向海面施放之沖天炮被風吹回，因
    而傷及告訴人，被告顯有過失甚明。又告訴人所受前開之重傷害與被告之過失間
    顯有相當因果關係。是被告所辯，不足採信，其犯行應可認定      。
三、核被告所為，係犯刑法第二百八十四條第一項後段之過失傷害人致重傷害罪。爰
    審酌被告因疏忽而致肇禍，犯罪之動機、手段、過失之程度及至今尚未與告訴人
    和解等一切情狀，量處如主文所示之刑，並諭知易科罰金之折算標準。而被告並
    無前科，有台灣高等法院被告全國前案紀錄表乙紙在卷可查，被告因其因一時疏
    忽，致人重傷，經此次刑之宣告，應知所惕勉而無再犯之虞，且經斟酌其現正在
    學校就讀，本院認其所受宣告刑以暫不執行為適當，故併此宣告緩刑三年，以策
    自新。
據上論斷，應依刑事訴訟法第二百九十九條第一項前段、刑法第二百八十四條第一項
後段、第四十一條第一項前段、第七十四條第一款、罰金罰鍰提高標準條例第一條前
段、第二條判決如主文。
本案經檢察官吳廣莉到庭執行職務。
中      華      民      國      九十二    年      五      月    三十    日
                                臺灣桃園地方法院刑事第二庭
                                    法  官  沈 士 亮
右正本證明與原本無異。
如不服本判決，應於判決送達後十日內向本院提出上訴狀
                                    書記官  邱 志 堅
中      華      民      國      九十二    年      六      月     五    日
附錄本案論罪科刑法條全文：
中華民國刑法第二百八十四條
 (過失傷害罪)
因過失傷害人者，處六月以下有期徒刑、拘役或五百元以下罰金，致重傷
者，處一年以下有期徒刑、拘役或五百元以下罰金。
從事業務之人，因業務上之過失傷害人者，處一年以下有期徒刑、拘役或
一千元以下罰金，致重傷者，處三年以下有期徒刑、拘役或二千元以下罰
金。


司法院資訊處製作；財團法人民間司法改革基金會備份。
